【裁判字號】    88,自,493
【裁判日期】    890105
【裁判案由】    竊盜等
【裁判全文】
臺灣臺南地方法院刑事判決                          八十八年度自字第四九三號
    自  訴  人  丁○○
    被      告  丙○○
                甲○○
右列被告因竊盜等案件，經自訴人提起自訴，本院判決如左：
    主  文
丙○○毀棄他人之花盆，足以生損害於他人，處罰金參仟元，如易服勞役，以參佰元
折算壹日，緩刑貳年。
甲○○傷害人之身體，處有期徒刑參月，如易科罰金，以參佰元折算壹日，緩刑貳年
。
丙○○被訴竊盜部分無罪。
    事  實
一、丙○○、甲○○與丁○○三人係鄰居，因丁○○於台南縣永康市○○○街十五號
    住處門前違法私設停車位事件產生怨隙。民國八十八年十一月二十五日晚九時三
    十分許，在丁○○住處門前，前開三人又因停車問題發生糾紛，丙○○竟砸毀丁○○置於其住處門前用以占車位之花盆一個，致生損害於丁○○；另甲○○基於
    傷害之犯意，揮拳毆打丁○○，致使丁○○受有「上顎右側正中門齒、側門齒、
    犬齒、第二小臼齒、上顎左側側門齒、犬齒、第一小臼齒等七顆動搖，上顎左側
    犬齒齒齦部撕裂傷 (零點公分長)，上嘴唇內側紅腫及鼻外傷、鼻出血」之傷害
    。
二、案經自訴人提起自訴。
    理  由
壹、有罪部分：
一、訊據被告丙○○對於前開犯行坦承不諱，核與自訴人指訴之事實相符，且有照片
    二紙附卷可稽，其自白核與事實相符當可採信，其犯行足堪認定。
二、訊據被告甲○○對於前開傷害犯行矢口否認，辯稱：「是自訴人先動手，我只是
    用手阻擋而已」云云。經查：自訴人所受之傷害為「上顎右側正中門齒、側門齒
    、犬齒、第二小臼齒、上顎左側側門齒、犬齒、第一小臼齒等七顆動搖，上顎左
    側犬齒齒齦部撕裂傷 (零點公分長)，上嘴唇內側紅腫及鼻外傷、鼻出血」等傷
    害，如被告甲○○僅係出手阻擋自訴人之攻擊，自訴人應無受前開傷害之可能，
    又證人乙○○於本院審理中雖證稱：「係因自訴人先出拳毆打被告甲○○，甲○○始用手阻擋」云云，應係迴護被告之詞，不足採信，綜上所述，被告甲○○所
    辯無非事後卸責之詞，不足採信，此外復有台灣省立台南醫院驗傷證明單二紙附
    卷可稽，本件事證已甚明確，被告甲○○犯行亦堪認定。
二、核被告丙○○所為，係犯刑法第三百五十四條之毀損罪；被告甲○○所為係犯刑
    法第二百七十七條第一項之傷害罪。爰審酌本件係因自訴人違法私設及占用停車
    位致生爭端及被告二人犯罪之動機、目的、手段、所生危害、犯罪後態度等一切
    情狀，分別量處如主文所示之刑，有期徒刑部分並諭知易科罰金，罰金部分並諭
    知易服勞役之折算標準，以資懲儆。又被告二人前均未曾受有期徒刑以上刑之宣
    告，此有台灣高等法院被告全國前案紀錄表各一紙在卷可憑，渠等經此偵審教訓
    後，當知所警惕，信無再犯之虞，本院認所宣告之刑以暫不執行為適當，併均宣
    告緩刑二年，以啟自新。
貳、無罪部分：
一、自訴意旨另以：
    被告丙○○於民國八十八年十一月二十五日晚九時三十分許，在丁○○住處門前
    基於意圖為自己不法所有之犯意，竊取丁○○置置於其住處門前用以占車位之大
    花盆一個，因認被告丙○○涉有刑法第三百二十條第一項之竊盜罪嫌云云。
二、按犯罪事實，應依證據認定之，無證據不得推定其犯罪事實。又不能證明被告犯
    罪者，應諭知無罪之判決，刑事訴訟法第一百五十四條、第三百零一條第一項分
    別定有明文。次按在訴訟上用以證明事實之證據，須於通常一般之人均不致於有
    所懷疑，而得確信其為真實之程度者，始得據以為有罪之認定，倘其證明尚未達
    到此一程度，而有合理之懷疑性存在，致使無從為有罪之確信時，即應為無罪之
    判決（最高法院七十六年台上字第四九八六號判例意旨參照）。而刑法第三百二
    十條第一項竊盜罪之構成，以犯罪行為人意圖為自己或第三人不法之所有而竊取
    他人之動產為要件，如行為人雖取走他人之動產，卻無為自己或第三人不法所有
    之意圖，即與前開要件不合，合先敘明。
三、經查：被告丙○○係因阻止自訴人以花盆占用停車位，始將花盆取走，後因該花
    盆破裂以致未返還被告，業據被告丙○○供明在案，此亦為自訴人所不否認，依
    此尚難認定被告取走自訴人之花盆，係基於意圖為自己不法所有之犯意，揆諸前
    揭判例意旨，自不能據以竊盜罪論處本件被告，此外復查無其他積極證據足認被
    告涉有自訴人所指之犯行，因認被告被訴犯罪不能證明，應諭知無罪之判決。
據上論斷，應依刑事訴訟法第三百四十三條、第二百九十九條第一項前段、第三百零
一條第一項，刑法第三百五十四條、第二百七十七條第一項、第四十一條、第四十二
條第二項、第七十四條第一款，罰金罰鍰提高標準條例第一條前段、第二條，判決如
主文。
中    華    民    國      八十九    年      一        月      五        日
                              臺灣臺南地方法院刑事第四庭
                                      法  官  蔡  直  青
右正本證明與原本無異
如不服本判決應於送達後十日內向本院提出上訴狀。(須附繕本）
                                      書記官  陳  怡  吟
中    華    民    國      八十九    年       一       月        七      日
附錄本案論罪科刑法條全文：
刑法第三百五十四條
    第二百七十七條第一項


司法院資訊處製作；財團法人民間司法改革基金會備份。
